臺灣臺北地方法院刑事判決
110年度侵訴字第82號
公  訴  人  臺灣臺北地方檢察署檢察官
被      告  劉懷恩


指定辯護人  本院公設辯護人唐禎琪 
上列被告因妨害性自主罪案件，經檢察官提起公訴（110年度偵
字第22699號），本院判決如下：
    主  文
劉懷恩成年人故意對少年犯強制性交未遂罪，處有期徒刑壹年拾
月。緩刑參年，緩刑期間付保護管束，並應依如附件所示之調解
筆錄所載條件履行，且應於本判決確定之日起貳年內，向指定之
政府機關、政府機構、行政法人、社區或其他符合公益目的之機
構或團體，提供捌拾小時之義務勞務。
    事  實
劉懷恩為成年人，其與偵查中代號AD000-A110318號女子（民國
  93年11月生，真實姓名及年籍資料詳卷，下稱Ａ女）之祖母為
  男女朋友。劉懷恩知悉Ａ女為12歲以上未滿18歲之少年，竟基
  於對少年強制性交之犯意，於民國108年間夏季某日傍晚，於
  駕車搭載Ａ女前往天主教耕莘醫療財團法人耕莘醫院接Ａ女祖母
  出院之途中，藉口天氣很熱欲至旅館沖澡為由，將Ａ女載至新
  北市○○區○○路00號「唯愛汽車旅館」，在上開旅館房間內，違
  反Ａ女之意願，強行脫下Ａ女之衣物，以手撫摸Ａ女全身，包括
  伊胸部及下體、以舌舔吻Ａ女之頸部至下體、強拉Ａ女之手碰觸
  其陰莖，又將Ａ女壓制在床，以其陰莖碰觸Ａ女之外陰部，欲著
  手以其自己陰莖插入Ａ女陰道之性交行為，惟因Ａ女極力反抗，
  再加上Ａ女之父親及祖母不斷來電干擾，劉懷恩始罷手而未能
  得逞。
案經甲女訴由新北市政府警察局新店分局報告臺灣臺北地方檢
  察署（下稱臺北地檢署）檢察官偵查起訴。
    理  由
壹、程序方面
  按被告以外之人於審判外之言詞或書面陳述，除法律有規定者
  外，不得作為證據，刑事訴訟法第159條第1項固定有明文。又
  按被告以外之人於審判外之陳述，雖不符合同法第159條之1至
  第159條之4之規定，但經當事人於審判程序同意作為證據，法
  院審酌該言詞陳述或書面陳述作成時之情況，認為適當者，亦
  得為證據，同法第159條之5第1項亦有明定。查本案判決下列
  所引用被告以外之人於審判外之陳述，因被告劉懷恩於本院準
  備程序中就該等供述證據之證據能力表示同意（見本院110年
  度侵訴字第82號卷《下稱本院卷》第63頁），且檢察官、被告及
  其辯護人迄至言詞辯論終結前均未再聲明異議，復經本院審酌
  該等陳述作成時之情況，認為以之作為證據應屬適當，依上開
  規定，應認有證據能力。
貳、實體方面
認定事實所憑之證據及理由：
　上揭事實，業據被告於審理中坦承不諱（見本院卷第62頁、第
  94頁），並經告訴人Ａ女於警詢中及偵查時指訴在卷（見臺北
  地檢署110年度偵字第22699號卷《下稱偵卷》第13頁至第17頁，
  偵卷不公開卷宗第81頁至第83頁），足徵被告前開任意性自白
  與事實相符，核堪採信。是本案事證明確，被告犯行洵堪認定
  ，應依法論科。
論罪科刑：
㈠論罪部分：　
⒈查告訴人係93年11月生，於案發之際乃未滿18歲之少年，而被
  告對之犯前述強制性交犯行而不遂，是核被告所為，係犯兒童
  及少年福利與權益保障法第112條第1項前段、刑法第221條第2
  項、第1項之成年人故意對少年犯強制性交未遂罪。
⒉被告撫摸、舌舔、強抓告訴人之手碰觸其陰莖、以其陰莖碰觸
  告訴人外陰部等強制猥褻行為，係強制性交未遂之階段行為，
  應為強制性交未遂之犯行所吸收，不另論罪。被告於密集接近
  之時間，在同一地點，接續數次以強暴手段，壓抑告訴人之性
  自主決定權，顯係基於單一整體犯意所為，各舉動之獨立性極
  為薄弱，依一般社會健全觀念，難以強行分離，為接續犯，應
  論以一罪。
㈡科刑部分：　
⒈被告故意對少年即告訴人犯上開罪名，應依兒童及少年福利與
  權益保障法第112條第1項前段規定加重其刑。又其已著手於加
  重強制性交行為之實行而不遂，為未遂犯，爰依刑法第25條第
  2項規定，按既遂犯之刑減輕，並依法先加後減之。
⒉累犯不予加重之說明：
　被告前因如附表所示之案件，於104年1月24日執行完畢等情，
  有臺灣高等法院被告前案紀錄表在卷可參（見本院卷第107頁
  至第118頁），其於5年內故意再犯本案有期徒刑以上之罪，固
  合於累犯規定之要件。惟參酌司法院釋字第775號解釋意旨，
  於刑法修正前，為避免發生罪刑不相當之情形，法院應依該解
  釋意旨，就個案裁量是否加重最低本刑。本院審酌被告所犯如
  附表所示之各罪，與本案妨害性自主犯行，行為方式及社會危
  害程度，有相當差別，且與本案犯罪時間相隔甚遠，縱其再犯
  本案犯行，尚難認有特別之惡性或對刑罰反應力薄弱之情形，
  並經衡酌各項量刑事由後，認被告於本案所犯罪名之法定刑度
  範圍內，應已足以充分評價其所應負擔之罪責，認尚無依刑法
  第47條第1項規定加重其刑之必要，附此敘明。
⒊不適用刑法第59條減刑規定之說明：
  被告及其辯護人雖辯稱：被告於犯後坦承犯行，深感懊悔，並
  積極與告訴人及其法定代理人達成和解，依本案犯罪情節、造
  成之損害、犯罪動機、惡行與案發時之特殊情節而論，客觀上
  有情堪憫恕之情，請依刑法第59條規定減輕其刑云云。惟：
⑴按刑法第59條規定之酌量減輕其刑，必須犯罪另有特殊之原因
  與環境，在客觀上足以引起一般同情，認為即使宣告法定最低
  度刑，猶嫌過重者，始有其適用。此所謂法定最低度刑，固然
  包括法定最低本刑；惟遇有其他法定減輕事由時，則係指適用
  其他法定減輕事由減輕其刑後之最低度刑而言。倘被告另有其
  他法定減輕事由，應先適用該法定減輕事由減輕其刑後，猶認
  其犯罪之情狀顯可憫恕，即使科以該減輕後之最低度刑仍嫌過
  重者，始得適用刑法第59條規定酌量減輕其刑（最高法院109
  年度台上字第1750號判決意旨參照）。
⑵本案被告所犯強制性交未遂罪，已依刑法第25條第2項減輕其刑
  ，相較原本之法定刑，已減輕甚多，要無情輕法重之憾。再考
  量被告僅為滿足一己之私慾，竟罔顧告訴人性自主之意願，強
  行對告訴人為前述性侵行為，對告訴人身心勢已造成永不可抹
  滅之巨大傷害，至被告犯後雖與告訴人及其法定代理人達成和
  解，此僅為量刑時所應審酌事項，實難認其犯罪之情狀於客觀
  上有何足以引起一般人之同情而可憫恕之情形，當無刑法第59
  條規定適用。是被告上揭所辯，並不可採。
⒋爰以行為人之責任為基礎，審酌被告為滿足自身性慾，竟違反
  告訴人之意願，著手為上述強制性交之行為，欠缺尊重他人身
  體自主權之觀念，戕害告訴人之人性尊嚴，所為甚值非難，並
  兼衡其犯罪之動機、目的、手段、所生之危害，於犯後坦承犯
  行，尚知悔悟，且與告訴人及其法定代理人達成和解，其等亦
  表達原諒被告之意，此有本院調解筆錄及審判筆錄等件在卷可
  參（見本院卷第87頁至第88頁、第96頁），暨其為國中畢業之
  智識程度（見本院卷第27頁），於審理中自述：案發時務農，
  月收入約新臺幣2萬元，無人需其扶養等語（見本院卷第94頁
  ）之家庭生活狀況等一切情狀，量處如主文所示之刑。
㈢宣告緩刑之理由：
⒈按受2年以下有期徒刑、拘役或罰金之宣告，而有前因故意犯罪
  受有期徒刑以上刑之宣告，執行完畢或赦免後，5年以內未曾
  因故意犯罪受有期徒刑以上刑之宣告者，認以暫不執行為適當
  者，得宣告2年以上5年以下之緩刑，其期間自裁判確定之日起
  算；緩刑宣告，得斟酌情形，命犯罪行為人向被害人支付相當
  數額之財產或非財產上之損害賠償、向指定之政府機關、政府
  機構、行政法人、社區或其他符合公益目的之機構或團體，提
  供40小時以上240小時以下之義務勞務，刑法第74條第1項第2
  款、第2項第3款及第5款分別定有明文。又所謂5年以內未曾因
  故意犯罪受有期徒刑以上刑之宣告，應以後案宣示判決之時，
  而非後案犯罪之時，為其認定之基準（最高法院100年台上字
  第3347號判決意旨參照）。
⒉查被告前因如附表所示之案件，於104年1月24日執行完畢乙情
  ，業如前述，其於執行完畢後5年以內未曾因故意犯罪受有期
  徒刑以上刑之宣告，衡酌被告於本案強制性交未遂之犯行，固
  有不該，惟其於犯後坦承犯行，且於本院審理期間，被告與告
  訴人及其法定代理人達成和解，足見其盡力彌補所造成之損害
  ，僅因一時失慮，致罹刑章，信其經此偵審科刑教訓，當知所
  警惕，殊無再犯之虞，因認對其宣告之刑以暫不執行為適當，
  爰依刑法第74條第1項第2款規定宣告緩刑3年，以啟自新。
⒊為促使被告能確實依本院111年度移調字第98號調解筆錄履行支
  付被害人之損害賠償，乃依刑法第74條第2項第3款規定，將該
  調解條件列為緩刑之負擔，又本院認尚另課予一定條件之緩刑
  負擔，令被告能從中深切記取教訓，而恪遵法紀，爰併依刑法
  第74條第2項第5款、第93條第1項第2款規定，諭知緩刑期間內
  付保護管束，並應於判決確定之日起2年內，向指定之政府機
  關、政府機構、行政法人、社區或其他符合公益目的之機構或
  團體，提供80小時之義務勞務，以期符合本件緩刑目的。倘被
  告未履行上開負擔且情節重大，足認所宣告之緩刑難收其預期
  效果，而有執行刑罰之必要者，法院得依檢察官之聲請，撤銷
  其緩刑宣告，附此敘明。
據上論斷，應依刑事訴訟法第299條第1項前段，兒童及少年福利
與權益保障法第112 條第1 項前段，刑法第11條前段、第221條
第2 項、第1 項、第25條第2 項、第74條第1項第2款、第2項第3
款、第5款、第93條第1項第2款，判決如主文。
本案經檢察官戚瑛瑛提起公訴，檢察官李山明到庭執行職務
中　　華　　民　　國　　111 　年　　8 　　月　　4 　　日
                  刑事第六庭  審判長法  官  黃傅偉
                                    法  官  李佳靜
                                    法  官  洪翠芬
上正本證明與原本無異。 
如不服本判決應於收受送達後20日內向本院提出上訴書狀，並應
敘述具體理由；其未敘述上訴理由者，應於上訴期間屆滿後20日
內向本院補提理由書（均須按他造當事人之人數附繕本）「切勿
逕送上級法院」。告訴人或被害人如對於本判決不服者，應具備
理由請求檢察官上訴，其上訴期間之計算係以檢察官收受判決正
本之日期為準。 因疫情而遲誤不變期間，得向法院聲請回復原
狀。
                                    書記官  蘇瑩琪 
中　　華　　民　　國　　111 　年　　8 　　月　　5 　　日
附錄本案論罪科刑法條全文：
兒童及少年福利與權益保障法第112條
成年人教唆、幫助或利用兒童及少年犯罪或與之共同實施犯罪或
故意對其犯罪者，加重其刑至二分之一。但各該罪就被害人係兒
童及少年已定有特別處罰規定者，從其規定。
對於兒童及少年犯罪者，主管機關得獨立告訴。

中華民國刑法第221條
（強制性交罪）
對於男女以強暴、脅迫、恐嚇、催眠術或其他違反其意願之方法
而為性交者，處3年以上10年以下有期徒刑。
前項之未遂犯罰之。
附表：被告前案資料
編號 前案執行完畢情形 1 被告前於94年間，因⑴竊盜案件，經臺灣宜蘭地方法院（下稱宜蘭地院）以94年度易字第94號判決處有期徒刑9月確定。又於96年間，因⑵違反槍砲彈藥刀械管制條例案件，經本院以96年度重訴緝字第14號判決判處有期徒刑3年6月，併科罰金10萬元；於上訴後，迭經臺灣高等法院以97年度上訴字第2558號判決、最高法院97年度台上字第5423號判決駁回上訴確定。上開⑴及⑵罪，經宜蘭地院以97年度聲減字第114號裁定：⑴罪減刑為有期徒刑4月15日，並與⑵罪，定應執行有期徒刑3年9月，併科罰金10萬元 2 於99年間，因違反槍砲彈藥刀械管制條例案件，經臺灣花蓮地方法院以98年度訴字第572號判決判處有期徒刑3年6月，併科罰金10萬元；於上訴後，經臺灣高等法院花蓮分院（下稱花蓮高分院）以99年度上訴字第94號判決撤銷原判決，改判處有期徒刑3年2月，併科罰金新10萬元確定。 嗣上開1⑴、⑵及2案所處罰金部分，經花蓮高分院以99年度聲字第152號裁定應執行罰金15萬元確定；所處有期徒刑部分，經花蓮高分院以99年度聲字第153號裁定應執行有期徒刑6年10月確定。被告就所定應執行之有期徒刑部分，於101年5月14日因縮短刑期假釋出監，接續執行所定應執行之罰金刑部分，並於104年1月24日保護管束期滿未經撤銷，視同執行完畢。  

附件：本院111年度移調字第98號調解筆錄